【裁判字號】    96,金上訴,535
【裁判日期】    970306
【裁判案由】    違反證券交易法
【裁判全文】
臺灣高等法院臺南分院刑事判決       96年度金上訴字第535號
上  訴  人
即  被  告  丙○○
選任辯護人  查名邦律師
上列上訴人因違反證券交易法案件，不服臺灣臺南地方法院93年
度訴字第1262號中華民國96年3月15日第一審判決（起訴案號：
臺灣臺南地方法院檢察署92年度偵字第6372號），提起上訴，本
院判決如下：
    主  文
原判決關於丙○○部分撤銷。
丙○○共同違反意圖抬高或壓低集中交易市場某種有價證券之交
易價格，自行或以他人名義，對該有價證券，連續以高價買入或
以低價賣出之規定，處有期徒刑壹年，減為有期徒刑陸月。
    事  實
一、丙○○係佳大世界股份有限公司（下稱佳大公司）副總經理
    ，並擔任佳弘投資股份有限公司（下稱佳弘公司）、佳富投
    資股份有限公司（下稱佳富公司）董事長暨佳誠投資股份有
    限公司（下稱佳誠公司）、萬穎投資股份有限公司（下稱萬
    穎公司）董事，且為前揭4公司之實際負責人。丙○○明知
    在集中交易市場買賣股票，應由集中交易市場依市場買、賣
    數量及價格，自然形成即臺灣證券交易所股份有限公司（下
    稱臺灣證券交易所）電腦所揭示之交易價格，不得為抬高或
    壓低某種有價證券之交易價格，而以連續高價買入或低價賣
    出之方式操縱股價，然因認佳大公司股票股價偏低，欲抬高
    佳大公司股價，藉以出售所持佳大公司股票獲利，竟於民國
    （下同）91年4月間，與具有連續高價買入或低價賣出之方
    式操縱股價而抬高或壓低某種有價證券交易價格之概括犯意
    之甲○○（業經原審判決確定）共同基於犯意聯絡，雙方約
    定：由丙○○提出佳弘、佳富、佳誠與萬穎公司名下之佳大
    公司股票共5千張；甲○○負責指示無犯罪意思聯絡，任職
    於群益證券公司台南分公司之佳弘、佳富、佳誠與萬穎公司
    股務人員陳千惠買進及售出前開4家公司名下之5千張（每張
    1千股，共計5百萬股）佳大公司股票作為拉抬佳大公司股價
    之籌碼。雙方另約定，拉抬佳大公司股價所得利益，由丙○○與甲○○均分。甲○○並因另需資金拉抬佳大公司股票，
    遂與其友人王炯烈（業經原審判決確定）共同基於連續高價
    買入或低價賣出之方式操縱股價而抬高或壓低某種有價證券
    交易價格之犯意聯絡，由王炯烈提供資金，並由王炯烈使用
    無犯罪故意聯絡之吳欽山、李文欽、李陳秀琴等人之帳戶，
    依甲○○之指示買進及售出佳大公司股票而共同拉抬佳大公
    司股價。甲○○與丙○○、王炯烈分別議妥後，即自91年5
    月14日起，由甲○○直接指示佳弘、佳富、佳誠與萬穎公司
    於群益證券台南分公司之股票營業員之陳千惠買賣前開4家
    公司所有之佳大公司股票，並告知王炯烈，由王炯烈使用與
    彼等無犯罪故意聯絡之李陳秀琴、李文欽於統一證券股份有
    限公司天母分公司所開設之帳戶，吳欽山於建華證券公司天
    母分公司所開設之帳戶買賣佳大公司股票，而於集中交易市
    場連續以高價買入或低價賣出佳大公司股票，使佳大公司股
    票自91年5月14日起，至同年6月21日止之期間，股價由新台
    幣（下同）11.35元上漲至32.40元，漲幅達百分之185.46，
    且佳大公司股票，自91年5月17日至同年月30日連續10個營
    業日漲停，而佳弘、佳富、佳誠與萬穎公司於91年5月14日
    、同年月17日、91年6月12日、同年月13日、18日至20日等7
    個營業日買進或賣出佳大公司股票超過各該日佳大公司股票
    成交量百分之20。嗣於91年6月18日、同年月21日結算，扣
    除雙方先前約定之成本6千萬元（每股12元，共5百萬股）後
    ，共計獲利4626萬元，丙○○並依其與甲○○先前均分獲利
    約定，分別於91年6月18日、91年6月19日及同年6月21日，
    各匯款239萬元、1千萬元、25萬元及1074萬元，至甲○○持
    用之中國信託敦北分行帳號：000000000000號帳戶（其中25
    萬元係丙○○補貼甲○○之公關交際費用）。
二、案經財政部證券管理委員會移由法務部調查局南部地區機動
    工作組報告臺灣臺南地方法院檢察署檢察官偵查起訴。
    理  由
甲、程序部分：
一、按證人之個人意見或推測之詞，除以實際經驗為基礎者外，
    不得作為證據，刑事訴訟法第160條定有明文。查台灣證券
    交易所分析報告為證券交易所人員依據佳大公司股票買賣之
    過程所為之分析及判斷，參諸前開規定，自不得作為證據。
    另該分析報告亦非屬紀錄文書，故當亦不得援引刑事訴訟法
    第159條之4規定而得採為證據。
二、按被告以外之人於審判外之言詞或書面陳述，除法律有規定
    者外，不得作為證據，刑事訴訟法第159條第1項定有明文，
    查共同被告甲○○於93年6月23日調查局應訊時之筆錄，係
    被告以外之人於審判外之陳述，且被告丙○○不同意作為證
    據，原則上不得作為認定被告丙○○犯罪之證據資料。另檢
    察官亦未證明前開證人於調查局之陳述具有刑事訴訟法第15
    9條之2所示「具有較可信之特別情況，且為證明犯罪事實存
    否所必要」之回復證據能力之外部情況要件，是共同被告甲○○於調查局之證述，應不得採為認定本案被告丙○○之證
    據。
三、按證人、鑑定人依法應具結而未具結者，其證言或鑑定意見
    ，不得作為證據，刑事訴訟法第158條之3定有明文。查共同
    被告甲○○在92年9月30日於偵查中經檢察官訊問時，並未
    依法具結，依法對被告丙○○無證據能力。
乙、實體部分：
一、訊據被告丙○○，雖坦承擔任佳大公司副總經理，並為佳弘
    、佳富、佳誠與萬穎公司實際負責人，並曾於前揭時地匯款
    予共同被告甲○○等情，惟矢口否認涉有前揭違反證券交易
    法犯行，辯稱：其並未與共同被告甲○○共同謀議拉抬佳大
    公司股價，匯予共同被告甲○○之款項係因其出借予共同被
    告甲○○，供共同被告甲○○用以與其共同在中國大陸地區
    投資之北京汪財記公司，並非共同被告甲○○拉抬佳大公司
    股票之報酬云云。
二、經查：
  (一)被告丙○○係佳大公司副總經理，並擔任佳弘公司、佳富公
    司董事長暨佳誠公司、萬穎公司董事，且前揭4公司買賣股
    票事宜，均是由被告丙○○所負責等情，業據被告丙○○於
    調查局應訊時供承在卷（參見調查卷第458頁），核與證人
    即任職於群益證券台南分公司，擔任前開佳弘公司、佳富公
    司、佳誠公司、萬穎公司4家公司之股票營業員之陳千惠於
    調查局之證述相符（參見92年度偵字第6372號卷第228頁）
    ，此部分事實應堪認定。又證人李陳秀琴、李文欽與吳欽山
    分別於統一證券股份有限公司天母分公司及建華證券公司天
    母分公司所開設之帳戶，於91年5月至6月間，均係交由共同
    被告王炯烈使用等情，亦據共同被告王炯烈於原審審理時自
    承在卷，核與證人李文欽（李陳秀琴為李文欽之母，平時帳
    戶由李文欽使用）、吳欽山於調查站應訊時證述在卷，此部
    分事實亦堪認定。
  (二)共同被告甲○○於原審審理時，以證人身分具結後證稱：其
    在炒作佳大公司股票時，均係於開盤或尾盤間，以高於當時
    成交價之漲停板或近於漲停板價格，大量、連續購入，藉以
    拉抬佳大公司之股價，並於投資人認佳大公司股票買氣旺盛
    ，跟進買入時，將前日低價購入之股票，以低於成交價售出
    ，換取資金續行炒作等語（參見原審卷四第124頁至第125頁
    ），參以佳大公司股票自91年5月14日起，至同年6月21日止
    之期間，股價由11.35元上漲至32.40元，漲幅達百分之185.
    46，且佳大公司股票，自91年5月17日至同年月30日連續10
    個營業日漲停（參見佳大世界公司證券行情資料明細表），
    另參照佳大公司所屬之鋼鐵類股指數於同期間，由42.38點
    上漲至49.15點，漲幅僅百分之15.97；且同期間之加權股價
    指數由5755.92點下跌至5377.55點，跌幅達百分6.57（參見
    第216頁至第218頁），是綜合佳大公司股價與鋼鐵類股、加
    權股價指數相較以觀，堪信共同被告甲○○於原審審理時證
    述曾炒作佳大公司股票等語與事實相符，應堪採信。
  (三)共同被告甲○○於原審審理時結證稱：本案係被告丙○○於
    91年4月間找其商議，研議共同炒作佳大公司股票，雙方協
    議後，約定以每股12元為成本，由被告丙○○提供佳弘等4
    家公司所屬之5千張佳大公司股票供炒作之用；而其則直接
    指示該4家公司之股票營業員陳千惠下單買賣（參見原審卷
    四第119頁、第120頁）；另結證稱：其自91年5月14日起進
    場炒作佳大公司股票，至91年6月21日為止，其與被告丙○○結算炒作所得，其分得利潤2074萬元，被告丙○○並補貼
    其公關費用25萬元，故被告丙○○於91年6月19日與21日，
    遂將前開其應得之報酬，匯入其使用之中國信託敦北分行之
    帳戶內等語（參見原審卷四第119頁、第120頁）…（為何23
    9萬元那筆於調查站說是丙○○還你的借款？）該筆是康和
    證券獲利的部分，也是屬於那5千張股票的部分。調查站所
    言因我緊張且我也沒有實際的資料可以看。今日所言才是正
    確，因為事後有核對資料（參見原審卷四第131頁、第132頁
    ）；而被告丙○○所控制之佳弘、佳富、佳誠與萬穎公司之
    帳戶交易佳大公司帳戶於91年5月17日至同年6月21日間，前
    後買入1萬2278張佳大公司股票，賣出1萬5192張佳大公司股
    票，分別占佳大公司股本之百分18.8與百分之23.30等情，
    亦有前開4家公司之投資人買賣佳大有價證券交易資料表在
    卷可稽。復以被告丙○○於91年6月18日、19日、21日，分
    別匯款239萬元、1千萬元、25萬元及1074萬元，共至甲○○
    持用中國信託敦北分行帳號：000000000000號帳戶等情，亦
    據被告丙○○於原審及本院審理時分別供承在卷，並有共同
    被告甲○○前開帳戶之往來明細表在卷可稽（參見證物卷（
    一）第575頁），足見共同被告甲○○於原審審理時所為前
    揭證詞，與事實相符，應屬可採。共同被告甲○○於原審審
    理時，復結證稱：其進場炒作前，即找共同被告王炯烈提供
    資金購買佳大公司股票，藉以拉抬佳大公司股票；其係告知
    共同被告王炯烈買賣佳大公司股票之價格、時間、數量等事
    項等語（參見原審卷四第122頁）；核與共同被告王炯烈於
    原審審理時供稱：其依照共同被告甲○○所指示之價位、數
    量購買佳大公司股票等語（參見原審卷五第69頁）相符，參
    以自91年5月14日至同年6月21日間，即共同被告甲○○自承
    炒作佳大股票期間，共同被告王炯烈所使用之李文欽、李陳
    秀琴及吳欽山前開股票帳戶，分買進6487張、2922張及3796
    張佳大公司股票；並賣出5644張、2498張及3115張佳大公司
    股票，前開3人之帳戶，於前開時段成交佳大公司股票之數
    量，均屬同時段買賣佳大公司股票前10名之列等情，亦有前
    揭3人帳戶之投資人買賣佳大有價證券交易資料表在卷可稽
    。從而，堪信共同被告甲○○、王炯烈前開於原審之供述與
    事實相符，得以採信。綜此，堪認被告丙○○與共同被告甲○○、王炯烈等3人確曾於91年5月14日至同年6月21日間，
    共同炒作佳大公司股票無疑。
  (四)被告丙○○雖辯稱：其於91年6月18日、6月19日、21日匯予
    共同被告甲○○之款項，均係其出借予共同被告甲○○之款
    項，並非炒作佳大公司股票之報酬云云。惟共同被告甲○○
    於原審審理時，業已結證稱：被告丙○○雖曾投資1千餘萬
    元至所經營之北京汪財記公司，然均係88、89年間之事，與
    本案91年6月間之匯款無關等語（參見原審卷四第127頁），
    是被告丙○○前開辯詞，是否可信，實非無疑。復以前開匯
    款數目非微，然案發迄今已有5年之久，被告丙○○於原審
    卻始終未能提出相關之借據以佐證其借款之說，且亦未能說
    明前開借款之時、地，以及何以共同被告甲○○延宕5年之
    久，均未歸還，而其卻未對共同被告甲○○採取請求償還前
    開款項之相關法律行動之原因，是以被告丙○○前開辯詞顯
    與常情有違，實難採信。被告丙○○雖另提出北京汪財記公
    司90年11月8日發函要求其繳付人民幣240萬元之款項之通知
    1張，主張共同被告甲○○於89年後，仍與其有金錢往來，
    前開款項係因共同被告甲○○以北京汪財記公司需款為由而
    向其調借云云。惟觀前開通知之日期係2001年11月8日（即
    民國90年11月8日），與本案匯款之91年6月18日、19日、21
    日顯有相當之時間差距，兩者並無直接之關連性。況前開通
    知所載被告丙○○應繳納之金額係人民幣240萬元，與本案
    被告丙○○匯予被告甲○○之2313萬元之數額亦不相符，另
    依前開通知所載要求，係通知被告丙○○應匯款人民幣240
    萬元至公司帳戶（參見原審卷五第84頁），與被告丙○○於
    91年6月18日、19日、21日匯入之甲○○中信銀行帳戶，亦
    不相同。從而，被告丙○○援引前開通知為據，所為前開辯
    述，應無可採。至被告丙○○於本院提出甲○○所出具之借
    據1紙並舉證人乙○○為證，然查：觀諸該借據之記載，係
    於91年6月30日所出具，然於91年6月30日前被告匯款予共同
    被告甲○○之款項尚未達3000萬元（依被告自述僅有2,408
    萬元），共同被告甲○○怎會出具3,000萬元之借據？實有
    可疑。況證人乙○○到庭結證亦僅證稱共同被告甲○○確曾
    向被告丙○○借款，然至於借款金額、用途、是否曾清償等
    情節其均不清楚，是證人乙○○之證詞亦尚難認定前開借據
    確係與本案匯款有何關連，是被告此部分之辯稱，亦難採信
    。
  (五)被告丙○○復辯稱：證人即佳弘、佳富、佳誠與萬穎公司之
    股票營業員陳千惠於調查局應訊時，業已陳明並未曾受前開
    4家公司帳戶內之股票買賣，均係承被告丙○○之指示，未
    曾經由共同被告甲○○之指示為之，此與共同被告甲○○於
    原審審理時證述炒作佳大公司股票時，係由甲○○逕行指示
    陳千惠就前開4家公司之帳戶進行佳大公司股票之買賣等語
    相違，足見共同被告甲○○前開證詞與事實不符云云。惟共
    同被告甲○○於炒作佳大公司股票前，並非佳大公司或前述
    佳弘、佳富、佳誠與萬穎公司之相關幹部，倘非被告丙○○
    告知，共同被告甲○○本無從知悉前開佳弘、佳富、佳誠與
    萬穎公司之股票營業員為證人陳千惠。況按委託人或其法定
    代理人委由代理人代理委託買賣、申購有價證券或辦理交割
    相關手續，應出具授權書為之，並得留存代理人印鑑卡或簽
    名樣式卡憑以辦理，臺灣證券交易所股份有限公司證券經紀
    商受託契約準則第3條第2項定有明文。依此，證人陳千惠於
    共同被告甲○○未依前開規定提出被告丙○○出具之授權書
    之情形下，即逕行受共同被告甲○○之指示就前開4家公司
    之帳戶內買賣佳大公司股票之舉，顯已違反前開規定，經查
    證屬實後，證人陳千惠不無遭主管機關為相關懲處之虞，是
    證人陳千惠於調查局應訊所為前開辯詞，顯非無迴護自身及
    被告丙○○而故為不實陳述之可能。從而，本院審酌共同被
    告甲○○、陳千惠所為前開證詞之相關情狀，認證人陳千惠
    之證詞不無迴護被告丙○○與其自身違反規定情狀之嫌，應
    以共同被告甲○○所為前開證詞較為可採。是尚難採信證人
    陳千惠前開證詞，而對被告丙○○為有利之認定。
  (六)被告丙○○再辯稱：共同被告甲○○於原審審理時結證稱其
    就被告丙○○所提供之佳大公司股票買賣前，均曾知會被告
    丙○○云云，然被告丙○○在91年5月22日出境，至同年月
    29日始行返台，於此期間，被告甲○○無從於買賣佳大公司
    股票前，先行告知被告丙○○，足見共同被告甲○○前開證
    詞與事實不符云云。惟按現今科技發達，即便身在國外，亦
    可以越洋電話或行動電話等通訊工具聯絡，當無僅因被告丙○○離開台灣地區，即完全無法與之聯絡之理，是被告丙○○此部分證詞與常情相違，應無可採。
  (七)綜上所述，應認被告丙○○與共同被告甲○○、王炯烈等人
    共同違反意圖抬高或壓低集中交易市場某種有價證券之交易
    價格，自行或以他人名義，對該有價證券，連續以高價買入
    或以低價賣出之犯行，均已臻明確，堪以認定，應依法論科
    。
三、茲按證券交易市場之基本原則，在維持自由、公平與公開，
    亦即以自由競價，透過供需關係而決定市場價格，禁止操縱
    市場而影響股市交易秩序，以保障社會經濟秩序。故對於在
    證券交易所上市之有價證券，不得有炒作買賣之行為，此為
    證券交易法第155條第1項第4款所明文規定（被告行為後，
    證券交易法第155條業於95年5月30日修正，增定第5款「意
    圖造成集中交易市場某種有價證券交易活絡之表象，自行或
    以他人名義，連續委託買賣或申報買賣而相對成交。」並將
    原第5款、第6款改置為第6款、第7款」，而與本案相關之同
    條項第4款之規定並未修正，自無庸新舊法比較，併此敘明
    ）。被告丙○○與共同被告甲○○、王炯烈等人連續以高價
    買入及以低價賣出佳大公司股票，製造該股票交易活絡假象
    ，並操縱股票價格，使一般投資大眾湧入買賣該股票，再趁
    機拋售持股圖利，自已違反前開規定，應依同法第171條第1
    款之規定處罰。又被告3人行為後，證券交易法第171條業已
    於93年4月28日修正，違反證券交易法第155條第1項第4款之
    犯行，原應依證券交易法第171條第1款之規定處罰，經修正
    後，應依修正後之證券交易法第171條第1項第1款之規定處
    罰。而修正前證券交易法第171條第1款之法定刑為「7年以
    下有期徒刑，得併科新臺幣3百萬元以下罰金」；修正後之
    證券交易法第171條第1項第1款之法定刑提高為：「3年以上
    10年以下有期徒刑，得併科新臺幣1千萬元以上2億元以下罰
    金。」兩者相較以觀，被告行為後所修正之新法並未較有利
    於被告，故應依刑法第2條第1項之規定，適用被告行為時之
    證券交易法第171條第1款處斷。另證券交易法第171條雖於
    95年5月30日再次修正，惟該次修正僅係配合刑法第4章章名
    已由「共犯」修正為「正犯與共犯」，而修正同條第3項及
    第4項之文字，至於有關本案之同條第1項並未修正，應無新
    舊法比較之必要，附此敘明。被告丙○○與共同被告甲○○
    、王炯烈間，具有犯意聯絡及行為分擔，俱為共同正犯。
四、關於刑法修正部分：
  (一)查被告行為後，刑法已於94年1月7日修正，同年2月2日公布
    ，並於95年7月1日施行。按行為後法律有變更者，適用行為
    時法律。但行為後法律有利於行為人者，適用最有利於行為
    人之法律，刑法第2條第1項定有明文。刑法第2條第1項規定
    乃與刑法第1條罪刑法定主義契合，而貫徹法律禁止溯及既
    往原則，係規範行為後法律變更所生新舊法律比較適用之準
    據法。是刑法第2條本身雖經修正，但刑法第2條既屬適用法
    律之準據法，本身尚無比較新舊法問題，應一律適用裁判時
    之刑法第2條規定，以決定適用之刑罰法律，先予說明。
  (二)本次刑法修正後新舊法比較，應就罪刑有關共犯、未遂犯、
    想像競合犯、牽連犯、連續犯、結合犯，及累犯加重、自首
    減輕暨其他法定加減原因（如身分加減）與加減例等一切情
    形，綜其全部罪刑之結果而為比較（最高法院95年度第8次
    刑庭會議決議參照）。次按刑法第2條第1項規定（按指95年
    7月1日修正施行前刑法）：行為後法律有變更者，適用裁判
    時之法律，但裁判前法律有利於行為人者，適用最有利於行
    為人之法律；所稱適用，係指完整性適用，與準用係依其性
    質而為選擇性之應用者不同，是比較新舊法適用法律時，應
    就罪刑有關一切情形，比較其全部結果而為整體適用，不能
    割裂而分別適用新舊法律（最高法院88年台非31號判決參照
    ）。經查：
  1.被告行為後，刑法第28條已由原先之「二人以上共同實施犯
    罪之行為者，皆為正犯」，修正為「二人以上共同實行犯罪
    之行為者，皆為正犯」，足見修正後刑法第28條之規定，已
    將陰謀共同正犯及預備共同正犯，排除在共同正犯之範疇之
    外，已涉及犯罪構成要件或處罰內容之變更，自屬法律之變
    更，而有比較新舊法適用之必要；惟被告丙○○之行為無論
    依新法或舊法之規定，均屬共同正犯，修正後刑法第28條之
    規定並未有利於被告。
  2.罰金刑部分：
    刑法第33條第5款，關於「罰金：1元以上」規定，修正公布
    為「罰金：新臺幣1千元以上，以百元計算」，刑法法定本
    刑中列有罰金者，其法定最低度罰金因之提高，涉及科刑規
    範變更，自有新舊法比較必要，比較結果，以舊法有利於被
    告，應適用舊法規定，定其罰金部分法定刑。
  3.綜合比較：綜上全部法定加減原因比較結果，以適用舊法較
    有利於被告，自應依修正前之刑法上開規定，並一體適用之
    。
五、原審以被告罪證明確，因予論罪科刑，固非無見。惟查：(一)
    被告於91年5月、6月間行為後，新刑法已於95年7月1日起施
    行，則本件被告所適用刑法第28條、第33條第5款均已修正
    ，原判決未比較說明，尚有未洽。(二)又被告所犯之罪，犯罪
    時間在96年4月24日以前，依96年7月16日施行之中華民國96
    年罪犯減刑條例第2條第1項第3款規定合於減刑條件，原審
    未及適用，亦有未洽。(三)被告丙○○獲利匯款予共同被告甲○○之部分，尚包括康和證券公司部分結算後之匯款239 萬
    元，原審疏未列計，容有疏誤。而被告丙○○上訴否認犯行
    ，辯稱該等匯款係屬借款，而指摘原判決不當，雖無理由，
    但原判決關於被告丙○○部分既有上開可議之處，即屬無可
    維持，應由本院予以撤銷改判。爰審酌被告犯罪動機、目的
    、手段、參與本件炒作佳大公司股票之程度、因本件炒作佳
    大公司股票所得之獲利，被告丙○○身為佳大公司副總經理
    ，與佳大公司關係密切，竟以前開方式炒作佳大公司股票，
    且事後始終否認犯行之態度等一切情狀，量處如主文第2項
    所示之刑，並因被告犯罪時間在96年4月24日以前，所宣告
    刑合於減刑條件，爰依中華民國96年罪犯減刑條例第2條第1
    項第3款之規定，減其刑期2分之1。
據上論結，應依刑事訴訟法第369條第一項前段、第364條、第29
9條第一項前段，93年4月28日修正前證券交易法第171條第1款、
第155條第1項第4款，刑法第11條前段、第2條第1項但書、第28
條（修正前），中華民國96年罪犯減刑條例第2條第1項第3款、
第7條第1項，判決如主文。
本案經檢察官邱克斌到庭執行職務。
中    華    民    國    97    年    3     月    6     日
                  刑事第二庭    審判長法  官  葉居正
                                      法  官  郭千黛
                                      法  官  洪碧雀
以上正本證明與原本無異。
如不服本判決，應於收受本判決後十日內向本院提出上訴書狀。
其未敘述上訴理由者並得於提起上訴後十日內向本院補提理由書
狀（均須按他造當事人之人數附繕本）「切勿逕送上級法院」。
                                      書記官  魏芝雯
中    華    民    國    97    年    3     月    7     日
附錄：本判決論罪科刑法條
證券交易法第155條
對於在證券交易所上市之有價證券，不得有下列各款之行為：
一、在集中交易市場委託買賣或申報買賣，業經成交而不履行交
    割，足以影響市場秩序。
二、（刪除）
三、意圖抬高或壓低集中交易市場某種有價證券之交易價格，與
    他人通謀，以約定價格於自己出售，或購買有價證券時，使
    約定人同時為購買或出售之相對行為。
四、意圖抬高或壓低集中交易市場某種有價證券之交易價格，自
    行或以他人名義，對該有價證券，連續以高價買入或以低價
    賣出。
五、意圖造成集中交易市場某種有價證券交易活絡之表象，自行
    或以他人名義，連續委託買賣或申報買賣而相對成交。
六、意圖影響集中交易市場有價證券交易價格，而散布流言或不
    實資料。
七、直接或間接從事其他影響集中交易市場有價證券交易價格之
    操縱行為。
前項規定，於證券商營業處所買賣有價證券準用之。
違反前二項規定者，對於善意買入或賣出有價證券之人所受之損
害，應負賠償責任。
第20條第4項規定，於前項準用之。
93年4月28日修正前證券交易法第171條
違反第二十條第一項或第一百五十五條第一項、第二項之規定者
，處七年以下有期徒刑、拘役或科或併科二十五萬元以下罰金。


司法院資訊處製作；財團法人民間司法改革基金會備份。
